【裁判字號】    97,訴,765
【裁判日期】    970930
【裁判案由】    偽造文書等
【裁判全文】
臺灣新竹地方法院刑事判決               97年度訴字第765號
公  訴  人  臺灣新竹地方法院檢察署檢察官
被      告  甲○○
                    號
上列被告因偽造文書等案件，經檢察官提起公訴（97年度偵字第
4231號），被告於本院準備程序進行中，先就被訴事實為有罪之
陳述，經本院合議庭裁定由法官獨任進行簡式審判程序，本院判
決如下：
    主  文
甲○○共同犯行使偽造公文書罪，處有期徒刑壹年貳月。扣案如
如附表所示之物均沒收之。
    事  實
一、甲○○與真實姓名年籍不詳、綽號「小龍」或「龍哥」之成
    年男子基於意圖為自己不法所有之詐欺取財、行使偽造公文
    書、僭行公務員職權之犯意聯絡及行為分擔，於民國97 年6
    月13日上午11時30分許，推由「小龍」所屬之詐騙集團人員
    以假冒檢察官、司法警察之名義，先由「小龍」、或「龍哥
    」之人致電乙○○○，偽稱乙○○○曾在玉山銀行申請開戶
    ，且帳戶內有新臺幣（下同）130 餘萬元，該帳戶疑似人頭
    帳戶，乙○○○為洗錢防制法之嫌疑人，在玉山銀行帳戶業
    經凍結，且會連帶使乙○○○其他帳戶一併遭凍結，需將其
    他帳戶內現金提領至安全帳戶，否則所有帳戶內款項恐遭法
    院查扣，為取信於乙○○○，隨即傳真偽造之「臺中地方法
    院行政凍結管收執行命令」1 紙（其上蓋有偽造之「法務部
    行政執行署台北執行處凍結管制命令印」、「檢察行政處鑑
    」印文各1 枚，及「臺中地方法院地檢署監管科」主任檢察
    官王文和之提存函1 紙（其上蓋有偽造之「臺灣台北地方法
    院地檢署印」印文1 枚）與葉郭素貞，致乙○○○陷入錯誤
    而提款68萬元，於同日下午2 時許，在新竹市○區○○路2
    號「建華國中」前，交付現金68萬元與詐騙集團成員之一，
    而該詐騙集團成員另給與偽造之「臺灣臺北地方法院收據」
    1 張（其上蓋有偽造之「臺灣台北地方法院」印文1 枚）交
    乙○○○收執；詐騙集團成員復接續承前同一犯意，待同日
    下午葉郭素珍回住處，假冒檢察官王文和名義再致電乙○○
    ○，謊稱：尚須交付32萬元交保金，並相約於同年月16日上
    午11時許，在新竹市○區○○路226 號「竹蓮國小」前付款
    ，屆時，甲○○隻身前往領取該筆款項，得手後，詐騙集團
    成員仍食髓知味，接續承前同一犯意，於翌日即同年月17日
    中午，假冒檢察官王文和名義致電乙○○○，謊稱：乙○○
    ○聽錯交保金額，交保金非32萬元，需再提領64萬元，待乙
    ○○○籌足64萬元，即相約於同年月17日下午3 時許，在前
    開「竹蓮國小」前付款，甲○○隨即前往取款，遭埋伏在現
    場之警員當場查獲，並當場扣得甲○○等犯罪集團所有供犯
    罪使用之行動電話1 支。
二、案經乙○○○訴由新竹市警察局第二分局報告臺灣新竹地方
    法院檢察署檢察官偵查起訴。
    理  由
一、本件被告甲○○所犯刑法第158 條第1 項、第211 條、第21
    6 條、第339 條第1 項之僭行公務員職權、行使偽造公文書
    、詐欺取財罪，均非死刑、無期徒刑、最輕本刑為3 年以上
    有期徒刑之罪或高等法院管轄第一審之案件，被告於本院準
    備程序就被訴事實為有罪之陳述，經本院合議庭認合於刑事
    訴訟法第273 條之1 之規定，裁定進行簡式審判程序，合先
    敘明。
二、訊據被告甲○○對於上開犯行於本院準備程序及簡式審理程
    序時自白明確，核與告訴人乙○○○於警詢及偵訊中之指訴
    大致相符，此外，有偽造之「台中地方法院行政凍結管收執
    行命令」1 紙、「台中地方法院地檢署監管科」主任檢察官
    王文和提存函1 紙、「臺灣台北地方法院收據」1 紙，乙○
    ○○新竹國際商業銀行活期儲蓄存摺影本、臺灣郵局存簿儲
    金簿，及贓物認領保管單等在卷可稽，綜上所述，被告上開
    任意性自白有與之相符之證據佐之，被告自白真實性應可認
    定之，本件事證業已明確，被告所犯上開犯行均堪以認定。
三、核被告甲○○所為，係犯刑法第158 條第1 項僭行公務員職
    權罪、第216 條、第211 條之行使偽造公文書罪、第339 條
    第1 項詐欺取財罪。被告與綽號「小龍」之成年男子就上開
    犯行，有犯意聯絡、行為分擔，為共同正犯。被告偽造公印
    、公印文及偽造事實欄所示各項公文書之行為，分為偽造公
    文書及行使偽造公文書之低度行為，均不另論罪。被告與共
    犯多次僭行公務員職權、多次行使偽造公文書、多次詐欺取
    財既遂行為，詐騙同一告訴人乙○○○，時間緊接，行為無
    從分割，屬接續犯而各應包括論以一罪。被告所犯刑法第15
    8 條第1 項僭行公務員職權、第339 條第1 項詐欺取財罪、
    第216 條、第211 條行使偽造公文書罪間，為一行為觸犯數
    罪名，應依刑法第55條之規定從重論以刑法第216 條、第21
    1 條之行使偽造公文書罪。爰審酌被告因一時失慮，而觸犯
    本次犯行，然於本院準備、簡式審理程序中均坦白承認犯行
    ，犯罪後態度尚佳，被告參與犯罪之程度、犯罪手段、動機
    、目的及對於告訴人財產權侵害不小，以及對公務機關執行
    公務之正確性之損害程度等一切情狀，量處如主文所示之刑
    。至扣案之如附表所示之物，均屬被告所有、供犯罪所用之
    ，應依刑法第38條第1 項第2 款之規定併與宣告沒收。至於
    未扣案之偽造「法務部行政執行署台北執行處凍結管制命令
    印」、「檢查行政處鑑」、「臺灣臺北地方法院地檢署印」
    、「臺灣台北地方法院印」公印各1 枚，無證據證明尚存在
    ，爰不宣告沒收。
四、刑事訴訟法第273 條之1 第1 項、第299 條第1 項前段、刑
    法第28條、第158 條第1 項、第216 條、第211 條、第339
    條第1 項、第55條、第38條第1 項第2 款、刑法施行法第1
    條之1 。
本案經檢察官王唯怡到庭執行職務
中    華    民    國    97    年    9     月    30    日
                       刑事第二庭  法  官  李毓華
如不服本判決應於收受本判決後10日內向本院提出上訴書狀，上
訴書狀應敘述具體理由。上訴書狀未敘述上訴理由者，應於上訴
期間屆滿後20日內補提理由書狀於本院 (均須按他造當事人之人
數附繕本 )「切勿逕送上級法院」。
以上正本證明與原本無異。
中    華    民    國    97    年    9     月    30    日
                                    書記官  劉怡芳
附錄本案論罪法條
刑法第158條
冒充公務員而行使其職權者，處3 年以下有期徒刑、拘役或5 百
元以下罰金。
冒充外國公務員而行使其職權者，亦同。
刑法第211條
偽造、變造公文書，足以生損害於公眾或他人者，處1 年以上7
年以下有期徒刑。
刑法第216 條
行使第210 條至第215 條之文書者，依偽造、變造文書或登載不
實事項或使登載不實事項之規定處斷。
刑法第339條
意圖為自己或第三人不法之所有，以詐術使人將本人或第三人之
物交付者，處5 年以下有期徒刑、拘役或科或併科1000元以下罰
金。
以前項方法得財產上不法之利益或使第三人得之者，亦同。
前二項之未遂犯罰之。
附表
1、台中地方法院行政凍結管收執行命令1紙
2、台中地方法院地檢署監管科主任檢察官王文和提存函1紙
3、臺灣台北地方法院收據影本1紙
4、手機1支（含SIM卡1張）


司法院資訊處製作；財團法人民間司法改革基金會備份。
